【裁判字號】    92,裁,1859
【裁判日期】    921226
【裁判案由】    聲請停止執行
【裁判全文】
最  高  行  政  法  院  裁  定                  九十二年度裁字第一八五九號
    抗  告  人  廣碩人力資源管理顧問有限公司
    代  表  人  乙○○
    相  對  人  桃園縣政府
    代  表  人  甲○○
右當事人間因聲請停止執行事件，抗告人對於中華民國九十二年十一月十一日臺北高
等行政法院九十二年度停字第一三五號裁定提起抗告，本院裁定如左︰
    主  文
抗告駁回。
抗告訴訟費用由抗告人負擔。
    理  由
一、本件抗告意旨略謂：相對人未依據事實及證據認定本案事實，僅以抗告人持不實
    之診斷證明書提出外籍監護工之申請，推定抗告人有過失，對抗告人科處新臺幣
    三十萬元罰鍰，致抗告人商譽受損。且抗告人目前對維持公司營運，僅能勉力為
    之，相對人科處抗告人罰鍰，已超過抗告人所能負荷，致使抗告人已有無法繼續
    經營之虞。是以抗告人所受裁處罰鍰，將來雖可以金錢償還，但因而造成之公司
    關閉客戶流失造成之損害，顯屬無法回復之損害。原審不查，僅憑形式上行政處
    分係屬金錢給付義務，駁回抗告人停止執行之聲請，殊有未洽云云，為其論據，
    求為廢棄原裁定。
二、本院按：行政訴訟繫屬中，行政法院認為原處分或決定之執行，將發生難於回復
    之損害，且有急迫情事者，得依職權或依聲請裁定停止執行。但於公益有重大影
    響，或原告之訴在法律上顯無理由者，不得為之。行政訴訟法第一百十六條第二
    項定有明文。故必須原處分之執行將對聲請人發生難以回復之損害，情事急迫，
    且於公益不發生重大影響時，行政法院始得依前述規定，裁定停止執行。而所謂
    「難於回復之損害」，係指其損害不能回復原狀，或不能以金錢或他法賠償，或
    在一般社會通念上，如為執行可認達到回復困難之程度而言。本件抗告人不服相
    對人九十二年三月二十五日府勞外字第○九二○○六三三二五號函處抗告人新台
    幣三十萬元罰鍰之處分，聲請停止該處分之執行。查本件執行之標的為罰鍰，如
    嗣後原處分違法遭撤銷，抗告人受執行而致之損害，該損害得以金錢計算而補償
    ，自不致發生難於回復之損害。次查抗告人所稱因原處分執行而生之商譽、客戶
    流失之損害者，在一般社會通念上，亦非不能以金錢或他法如登報等方法補償，
    難謂將發生難以回復之損害，核與首揭法條所定停止執行之要件不符，原裁定駁
    回抗告人之聲請，尚無不合。至停止就業服務業務一年之行政處分，係行政院勞
    工委員會所為之另一處分，該處分是否符合停止執行要件，係屬另案問題。綜上
    ，本件抗告為無理由，應予駁回。
三、依行政訴訟法第一百零四條、民事訴訟法第九十五條、第七十八條，裁定如主文
    。
中    華    民    國    九十二      年      十二      月    二十六      日
                    最 高 行 政 法 院  第 一 庭
                                審 判 長 法  官      黃  綠  星
                                         法  官      黃  合  文
                                         法  官      蔡  進  田
                                         法  官      黃  璽  君
                                         法  官      廖  宏  明
右  正  本  證  明  與  原  本  無  異
                                         法院書記官  彭  秀  玲
中    華    民    國    九十二      年      十二      月    二十六      日


司法院資訊處製作；財團法人民間司法改革基金會備份。
